【裁判字號】    88,易,1465
【裁判日期】    890126
【裁判案由】    竊盜
【裁判全文】
臺灣嘉義地方法院刑事判決                        八十八年度易字第一四六五號
    公  訴  人  臺灣嘉義地方法院檢察署檢察官
    被      告  甲○○
    被      告  乙○○
右列被告等因竊盜等案件，經檢察官提起公訴（八十八年度偵字第八零六五號），本
院判決如左：
    主  文
乙○○連續故買贓物，處有期徒刑伍月。
甲○○本件公訴不受理。
    事  實
一、乙○○基於意圖為自己不法所有之概括犯意，於如附表所示編號一、三、四故買
    贓物時間地點欄所示之時間地點，明知甲○○所持以兜售之物品為來路不明之贓
    物，仍連續三次故買之（故買之贓物及價格均如附表所示）。嗣於八十八年十二
    月十五日警方因查獲甲○○竊盜犯行而循線亦查知上情。
二、案經嘉義市警察局第一分局移送台灣嘉義地方法院檢察署檢察官偵查起訴。
    理  由
一、訊據被告乙○○固坦承曾向甲○○購買「電玩大亨」一台，惟矢口否認有故買贓
    物之犯行，辯稱：其係向甲○○以一萬一千元購買「電玩大亨」一次（如附表一
    所示），且並不知該電玩係贓物云云。經查：同案共同被告甲○○於本院訊問時
    ，關於乙○○故買贓物部分犯行已明確供稱：「（如附表所示編號一之犯行）
    .... 當時乙○○知道是我偷的」；「（如附表所示編號三之犯行）當天我將三
    塊ＩＣ板賣給乙○○一萬一千元.... 我告訴他（乙○○）我昨天差點被捉了」
    ；「（如附表所示編號四之犯行）.... 竊得後於當日八時三十五分以七千元代
    價賣給乙○○.... 到乙○○住處，叫他出來搬，並告訴他快點搬，我剛差點被
    捉，乙○○應該知道是我行竊所得。」等情（參本院八十八年度易字第一四六五
    號審理卷八十八年十二月二十七日調查筆錄），輔以乙○○於偵查中亦自承並未
    向甲○○索取來源證明，且甲○○與乙○○並無糾紛恩怨（參台灣嘉義地方法院
    檢察署八十八年度八零六五號偵查卷偵查卷第十九頁背面、第二十頁正面），則
    甲○○自無甘冒犯有誣告罪而虛構情節誣指乙○○犯罪之虞，其所為供述自為可
    採，是乙○○上開所辯，不足採信，事證均已臻明確，被告犯行堪以認定。
二、核被告乙○○所為係犯刑法第三百四十九條第二項之故買贓物罪。其先後多次犯
    行，時間緊接、構成要件相同，顯係基於概括之犯意為之，應依連續犯之規定論
    以一罪，並加重其刑。爰審酌被告犯罪之動機、目的、手段，及其品性、生活狀
    況、智識程度、犯罪所生之損害，及犯罪後態度等一切情狀，量處如主文所示之
    刑。
三、公訴意旨另以：被告甲○○基於意圖為自己不法所有之概括犯意，於如附表所示
    編號一、二、三、四之時間地點，以如附表所示之方法連續竊盜，因認甲○○涉
    有竊盜犯行。
四、按已經提起公訴之案件，在同一法院重行起訴者，應諭知不受理之判決，刑事訴
    訟法第三百零三條第二款定有明文。經查本件公訴人所指被告甲○○如附表所示
    之犯行，與台灣嘉義地方法院檢察署檢察官八十八年度偵字第七一九七號於八十
    八年十一月四日所起訴如附件所示之竊盜犯行，時間緊接，犯罪構成要件相同，
    顯係基於概括犯意為之連續犯，為裁判上一罪，則本件公訴人所指被告甲○○犯
    行部分應為台灣嘉義地方法院檢察署檢察官於八十八年十一月四日以八十八年度
    偵字第七一九七號起訴效力所及而為同一案件，則本件公訴人所指被告甲○○所
    涉竊盜犯行既已經起訴，公訴人於八十八年十二月二十日再向本院以八十八年度
    偵字第八零六五號重行起訴而於同年月二十七日繫屬本院，依照前揭規定，自應
    諭知不受理之判決。
據上論斷，應依刑事訴訟法第二百九十九條第一項前段、第三百零三條第二款，刑法
第五十六條、第三百四十九條第二項，罰金罰鍰提高標準條例第一條前段，判決如主
文。本案經檢察官林世芬到庭執行職務。
中    華    民    國      八十九      年    一      月    二十六    日
                                      臺灣嘉義地方法院刑事第二庭
                                          法  官  黃國益
右正本證明與原本無異。
如不服本判決，應於判決送達後十日內，向本院提出上訴狀。
                                          書記官
中    華    民    國      八十        年              月              日


司法院資訊處製作；財團法人民間司法改革基金會備份。
